臺灣基隆地方法院刑事判決　　　　　　　 96年度易字第370號
公　訴　人　臺灣基隆地方法院檢察署檢察官
被　　　告　丙○○
上列被告因竊盜案件，經檢察官提起公訴（96年度偵字第2494號
），被告並於準備程序進行中為有罪之陳述，本院乃裁定以簡式
審判程序進行審理，並判決如下：
    主  文
丙○○踰越牆垣竊盜，累犯，處有期徒刑柒月；又竊盜，累犯，
處有期徒刑肆月，扣案之機車鑰匙壹支沒收。應執行有期徒刑拾
月。扣案之機車鑰匙壹支沒收。
    事  實
一、丙○○前犯竊盜案件，經本院於民國92年4 月17日，以92年
    度基簡字第382 號判決有期徒刑三月確定，92年12月15日發
    監執行、93年3 月14日執行完畢。乃又犯竊盜案件，經本院
    於94年9 月16日，以94年度基簡字第729 號判決有期徒刑六
    月確定；再因違反毒品危害防制條例案件，經本院於94年11
    月8 日，以94年度基簡字第890 號判決有期徒刑六月確定。
    嗣其上開二案，經本院以95年度聲字第519 號裁定應執行有
    期徒刑十一月確定，95年3 月30日發監執行、96年2 月28日
    執行完畢。乃丙○○猶不知惕勵己行，復萌生為自己不法所
    有之意圖暨竊盜他人財物之犯意，進而於下列時、地，分別
    為下列2 起竊盜犯行，嗣則為警循線查獲，並扣得丙○○所
    有供如(二)所載竊盜犯行所用之機車鑰匙1 支：
  (一)96年4 月11日上午11時29分，丙○○途經基隆巿源遠路193
    巷6 號之乙○○住處（以下簡稱「張宅」），適見其後院牆
    垣並未加裝鐵欄杆等防閑設施，乃認有機可趁，繼而逕自翻
    越張宅後院牆垣，藉此侵入張宅後院範圍而徒手將乙○○置
    放在張宅後院，價值約新臺幣（下同）6,000 元之鐵窗1 扇
    ，置於自己實力支配之下；丙○○踰越牆垣竊盜得手後，旋
    攜同上開鐵窗依循相同方式翻越張宅後院圍牆以脫離張宅範
    圍，惟因過路民眾目擊上情，為圖順利逃逸，丙○○乃逕將
    上開鐵窗棄置路旁（已尋獲發還）。
  (二)96年4 月11日中午12時40分，丙○○途經基隆巿源遠路260
    巷1 號附近，適見丁○○所有之WKP-286 號輕型機車1 輛停
    放該處；乃為圖一己代步之便，竟擅以自備之機車鑰匙1 支
    發動上開機車，藉此將上開機車置於自己實力支配之下而竊
    盜得手，嗣並將之騎往他處而隨意停放在基隆巿南榮路509
    巷一帶（已尋獲發還）。
二、案經丁○○訴由基隆市警察局第三分局移送臺灣基隆地方法
    院檢察署檢察官偵查起訴。
    理  由
一、法院組織之說明
    查刑事訴訟法第二百八十四條之一：「除簡式審判程序、簡
    易程序及第三百七十六條第一款、第二款所列之罪之案件外
    ，第一審應行合議審判。」業於本案繫屬（96年6 月7 日）
    以前經公布施行。兼以本案起訴罪名，核與刑事訴訟法第三
    百七十六條第一款、第二款規定相符，是其當有首開規定之
    適用，即其法院組織應為獨任審判無誤。
二、本案之審判程序
    本案被告丙○○所犯者，非為死刑、無期徒刑、最輕本刑為
    三年以上有期徒刑之罪或高等法院管轄之第一審案件；兼以
    被告業於準備程序進行中，就被訴事實為有罪之陳述，本院
    乃告知其簡式審判程序之旨，並於聽取公訴人及被告之意見
    後，依刑事訴訟法第二百七十三條之一第一項規定，裁定改
    行簡式審判程序。準此，本案當亦有刑事訴訟法第一百五十
    九條第二項前段，「不受傳聞證據法則拘束」之例外性規定
    之適用。
三、本案事實之認定
    上開事實業據被告丙○○於本院審理時坦承在卷，核與證人
    即被害人乙○○、證人即告訴人丁○○於警詢中證述之情節
    相符，並有里鄰監視攝錄畫面翻拍照片3 張、查獲指認照片
    3 張、贓物認領保管單2 紙在卷暨被告所有之機車鑰匙1 支
    扣案可佐，堪認被告於本院審理時之任意性自白，與事實相
    符，可以採信。綜上，本案事證明確，被告如本判決事實欄
    所載之竊盜犯行，洵堪認定。
四、論罪科刑
  (一)按刑法第三百二十一條第一項第二款所稱毀（毀損）越（踰
    越）門扇、牆垣、安全設備而入室行竊，其越入行為即屬侵
    入住宅，已結合於所犯加重竊盜之罪質中，是其本無更行構
    成侵入住宅竊盜之理（最高法院27年上字第1887號判例意旨
    參照）；至其毀損行為即屬毀棄、損壞他人之物，亦已結合
    於所犯加重竊盜之罪質中，是其自亦核無另行構成毀損罪名
    之餘地（最高法院92年度臺非字第6 號判決意旨參照），合
    先指明。
  (二)查被告逕自翻越張宅後院牆垣，藉此侵入張宅後院範圍而徒
    手行竊如本判決事實欄一(一)之所載，係犯刑法第三百二十一
    條第一項第二款之踰越牆垣加重竊盜罪。又被告擅以自備之
    機車鑰匙行竊如本判決事實欄一(二)之所載，係犯刑法第三百
    二十條第一項之普通竊盜罪。
  (三)茲起訴意旨固疏未辨明「被告逕自翻越張宅後院牆垣，藉此
    侵入張宅後院範圍而徒手行竊如本判決事實欄一(一)之所載，
    實已該當刑法第三百二十一條第一項第二款之踰越牆垣加重
    竊盜罪」，致誤以刑法第三百二十條第一項之普通竊盜罪為
    被告關此竊盜犯行之起訴法條；惟其起訴之基本事實既屬同
    一，爰依刑事訴訟法第三百條規定，職權變更其起訴法條。
  (四)末查被告曾有如前所述之犯罪科刑及刑之執行情形，此有臺
    灣高等法院被告前案紀錄表在卷可稽，其於有期徒刑執行完
    畢後，五年以內，故意再犯本起最重本刑有期徒刑以上之罪
    ，為累犯，應依刑法第四十七條第一項規定，就其所犯各罪
    ，分別加重其刑。
  (五)被告前後2 起竊盜犯行，既係出於各別起意之複數行為，尤
    以被害法益亦非單一，自應予以分論併罰。
  (六)本院審酌被告時值盛年，不思正當工作以換取財物，妄想藉
    由竊盜方式不勞而獲之偏差觀念；兼衡量被告犯罪之動機、
    目的、被害人乙○○及告訴人丁○○之法益侵害、被告之犯
    案手法及其已表悔悟之犯後態度，暨考量被告前曾因竊盜案
    件致遭法院判刑，並甫於96年2 月28日執行完畢（參見卷附
    臺灣高等法院被告前案紀錄表之記載），乃竟於相隔月餘左
    右之96年4 月11日再犯本案等一切情狀，認起訴意旨未就被
    告所犯各罪具體求刑，而僅建請本院合併定其應執行刑為有
    期徒刑八月（參見起訴書第2 頁），固非無見，惟其既未併
    予考量「被告逕自翻越張宅後院牆垣，藉此侵入張宅後院範
    圍而徒手行竊如本判決事實欄一(一)之所載，實已該當刑法第
    三百二十一條第一項第二款之踰越牆垣加重竊盜罪」（參見
    前揭(三)），則其罪刑評量自難臻允當，爰就被告所犯各罪分
    別量處如主文所示之刑，以期相當，併定其應執行之刑如主
    文之所示。
  (七)又刑法第四十一條規定業於94年1 月7 日經三讀修正，於94
    年2 月2 日經總統公佈，並自95年7 月1 日起開始施行。即
    在95年6 月30日以前，行為人所犯之併合處罰數罪，倘其各
    罪之宣告刑均得易科罰金，乃所定之執行刑竟逾六個月者，
    依修正施行前之刑法第四十一條第二項規定：「併合處罰之
    數罪，均有前項情形，其應執行之刑逾六月者，亦同。」本
    應併就所定執行刑諭知易科罰金之折算標準。惟自95年7 月
    1 日起，刑法第四十一條第二項業已修正為：「前項規定於
    數罪併罰，其應執行之刑未逾六月者，亦適用之。」參諸修
    正理由三：「90年1 月10日公佈修正之第二項（即「併合處
    罰之數罪，均有前項情形，其應執行之刑逾六月者，亦同」
    ），係為配合司法院大法官釋字第366 號解釋，而增訂之規
    定。按學理上雖有『法定刑』、『處斷刑』、『宣告刑』、
    『執行刑』等區別，惟第一項所謂受六個月以下有期徒刑或
    拘役之『宣告』，基於易科罰金應否採行，專屬刑罰之執行
    技術問題，應指最終應執行之刑之宣告而言，而非指學理所
    謂『宣告刑』。數罪併罰之各罪，雖均得合於第一項之要件
    ，惟因其最終應執行之刑之宣告，已逾六個月者，其所應執
    行之自由刑，既非短期自由刑，自無採用易科罰金之轉向處
    分之理由。例如，行為人所犯10罪，各宣告有期徒刑五個月
    ，數罪併罰合併宣告應執行之刑為四年，其所應執行之刑，
    既非短期自由刑，如仍許其易科罰金，實已扭曲易科罰金製
    度之精神。爰刪除本項之規定，以符易科罰金製度之本旨。
    」足見，行為人所犯之併合處罰數罪，倘所定之應執行刑已
    經逾越六個月，就令其各罪之宣告刑均得易科罰金，仍不得
    再就所定執行刑諭知易科罰金之折算標準。且行為人既因此
    項併合處罰之結果，而毫無易科罰金之可能，參諸司法院大
    法官釋字第144 號之解釋意旨，本院當亦毋庸再就併合處罰
    各罪之原宣告刑，諭知其易科罰金之折算標準。併此說明。
  (八)末以，扣案之機車鑰匙1 支，為被告所有供如本判決事實欄
    一(二)所用，爰依刑法第三十八條第一項第二款規定，併予宣
    告沒收。
五、至檢察官原起訴意旨固係併就「被告於94年8、9月間，在基
    隆巿源遠路78之2 號『真好吃檳榔攤』，竊取被害人戊○○
    裝設在檳榔攤屋外之熱水器1 台」之竊盜犯行向本院提起公
    訴（參見起訴書犯罪事實欄第3-6 行之所載）；惟關此部分
    之被訴事實，業由檢察官另以96年度聲撤字第4 號撤回起訴
    書撤回起訴在案（參見本院準備程序筆錄、審判筆錄暨本院
    卷附96年度聲撤字第4 號撤回起訴書），從而，本院自不能
    就此再為審究。為免疑異，特此指明。
據上論斷，應依刑事訴訟法第二百八十四條之一、第二百七十三
條之一第一項、第二百九十九條第一項前段、第三百條，刑法第
三百二十一條第一項第二款、第三百二十條第一項、第四十七條
第一項、第五十一條第五款、第三十八條第一項第二款，刑法施
行法第一條之一，判決如主文。
本案經檢察官甲○○到庭執行職務。
中　　華　　民　　國　　96　　年　　6 　　月　　29　　日
                  刑事第二庭法  官  王慧惠
以上正本證明與原本無異。
如不服本判決應於收受本判決後10日內向本院提出上訴書狀，其
未敘述上訴理由者，並得於提起上訴後10日內向本院補提理由書
狀（均須按他造當事人之人數附繕本。）「切勿逕送上級法院」
中　　華　　民　　國　　96　　年　　6 　　月　　29　　日
                            書記官  王一芳
附錄論罪法條：
刑法第321條第1項第2款
犯竊盜罪而有左列情形之一者，處 6 月以上、 5 年以下有期徒
刑：
一  於夜間侵入住宅或有人居住之建築物、船艦或隱匿其內而犯
    之者。
二  毀越門扇、牆垣或其他安全設備而犯之者。
三  攜帶兇器而犯之者。
四  結夥三人以上而犯之者。
五  乘火災、水災或其他災害之際而犯之者。
六  在車站或埠頭而犯之者。
刑法第320條第1項
意圖為自己或第三人不法之所有，而竊取他人之動產者，為竊盜
罪，處 5 年以下有期徒刑、拘役或 5 百元以下罰金。
